臺灣板橋地方法院刑事判決　　　　　　　96年度易字第2018號
公　訴　人　臺灣板橋地方法院檢察署檢察官
被　　　告　乙○○
　　　　　　　　　　押）
上列被告因竊盜案件，經檢察官提起公訴（96年度偵緝字第1786
號），被告於準備程序中為有罪之陳述，經本院裁定進行簡式審
判程序，本院判決如下：
    主  文
乙○○犯如附表所示之罪，各處如附表所示之宣告刑，並分別減
刑如各該附表所示之刑，應執行有期徒刑肆年。如易科罰金，以
銀元佰元即新臺幣玖佰元折算壹日。
    事  實
一、乙○○前於民國89年間，因竊盜案件，經本院以89年度易字
    第3089號判處有期徒刑1 年6 月，並於89年11月30日確定，
    而於91年3 月4 日縮刑期滿執行完畢。猶不知悔改，竟意圖
    為自己不法之所有，實施如附表所示之竊盜行為（詳如附表
    所示，又除如附表所示編號4.外，其餘侵入住宅部分均未據
    告訴），嗣於96年1 月27日因另犯竊盜罪為警查獲，於96年
    1 月28日員警進行詢問時，其如附表所示之竊盜犯行未被有
    偵查犯罪職權之機關或公務員發覺前，即主動向臺北縣政府
    警察局新莊分局自首，且帶同警方前往上開行竊地點，始查
    悉上情，嗣並接受裁判。
二、案經顏國淵、甘必光、陳建豪訴由臺北縣政府警察局新莊分
    局移送臺灣板橋地方法院檢察署檢察官偵查起訴。
    理  由
一、按除被告所犯為死刑、無期徒刑、最輕本刑為3 年以上有期
    徒刑之罪或高等法院管轄第一審案件者外，於第1 次審判期
    日前之準備程序進行中，被告先就被訴事實為有罪之陳述時
    ，審判長得告知被告簡式審判程序之旨，並聽取當事人、代
    理人、辯護人及輔佐人之意見後，裁定進行簡式審判程序，
    刑事訴訟法第273 條之1 第1 項定有明文。經核本件被告乙
    ○○所犯係死刑、無期徒刑、最輕本刑為3 年以上有期徒刑
    以外之罪，其於準備程序中就被訴事實為有罪之陳述，經法
    官告知簡式審判程序之旨，並聽取公訴人及被告之意見後，
    本院認宜進行簡式審判程序，爰依首揭規定裁定進行簡式審
    判程序，合先敘明。
二、上開事實，業據被告乙○○於本院審理時坦承不諱（見本院
    卷第73頁），並有如附表證據欄所示之證據在卷可稽，可徵
    被告前開自白核與事實相符，本件事證明確，被告犯行洵堪
    認定。
三、查被告如附表所示編號1.之行為後，刑法業於94年2 月2 日
    修正公布，95年7 月1 日起施行。按「行為後法律有變更者
    ，適用行為時之法律，但行為後之法律有利於行為人者，適
    用最有利於行為人之法律」，修正後刑法第2 條第1 項定有
    明文。此條規定係規範行為後法律變更所生新舊法比較適用
    之準據法，本身尚無新舊法比較之問題，於新法施行後，應
    一律適用新法第2 條第1 項之規定，為「從舊從輕」之比較
    ，先予敘明，再按本次法律變更，比較時應就罪刑有關之共
    犯、未遂犯、想像競合犯、牽連犯、連續犯、結合犯，以及
    累犯加重、自首減輕暨其他法定加減原因（如身分加減）與
    加減例等一切情形，綜其全部罪刑之結果而為比較（最高法
    院95年5 月23日95年度第8 次刑事庭會議決議參照）。茲就
    本件新舊法比較結果敘述如下：
  (一)按數罪併罰，有2 裁判以上者，依刑法第51條規定，定其應
    執行刑，同法第53條定有明文。而依刑法第51條定應執行刑
    時，裁判確定前犯數罪，其中1 罪在新法施行前者，亦應為
    新舊法比較（最高法院95年5 月23日第8 次刑事庭會議決議
    同此見解）。本件被告如附表所示編號1.之犯行係於95年7
    月1 日刑法修正公布施行前，其他如附表所示之犯行則係修
    正公布施行後，依修正前刑法第51條第5 款規定：「宣告多
    數有期徒刑者，於各刑中之最長期以上，各刑合併之刑期以
    下，定其刑期。但不得逾20年。」；修正後刑法第51條第5
    款則規定：「宣告多數有期徒刑者，於各刑中之最長期以上
    ，各刑合併之刑期以下，定其刑期。但不得逾30年。」，經
    新舊法比較結果，修正後刑法並非較有利於行為人，依刑法
    第2 條第1 項前段之規定，仍應依修正前刑法第51條第5 款
    規定，定其應執行之刑。
  (二)關於被告累犯之問題，修正前刑法第47條規定「受有期徒刑
    之執行完畢，或受無期徒或有期徒刑一部之執行而赦免後，
    5 年以內再犯有期徒刑以上之罪者，為累犯，加重本刑至2
    分之1 」，而修正後之刑法第47條第1 項則規定「受徒刑之
    執行完畢，或一部之執行而赦免後，5 年以內故意再犯有期
    徒刑以上之罪者，為累犯，加重本刑至2 分之1 」，比較新
    舊法之結果，舊法對於被告並無不利。
　(三)本件被告犯罪時之刑法第41條第1 項前段規定：「犯最重本
    刑為5 年以下有期徒刑以下之刑之罪，而受6 個月以下有期
    徒刑或拘役之宣告，因身體、教育、職業、家庭之關係或其
    他正當事由，執行顯有困難者，得以1 元以上3 元以下折算
    1 日，易科罰金。」又被告行為時之易科罰金折算標準，依
  　修正前罰金罰鍰提高標準條例第2 條前段（現已刪除）規定
    ，就其原定數額提高為1 百倍折算1 日，則本件被告如附表
    所示編號1.行為時之易科罰金折算標準，應以銀元3 百元折
    算1 日，經折算為新臺幣後，應以新臺幣9 百元折算為1 日
    。惟95年7 月1 日修正公布施行之刑法第41條第1 項前段則
    規定：「犯最重本刑為5 年以下有期徒刑以下之刑之罪，而
    受6 個月以下有期徒刑或拘役之宣告者，得以新臺幣1 千元
    、2 千元或3 千元折算1 日，易科罰金。」比較修正前後之
    易科罰金折算標準，以95年7 月1 日修正公布施行前之規定
    ，較有利於受刑人，自應依現行刑法第2 條第1 項前段，適
    用修正前刑法第41條第1 項前段規定，定其易科罰金之折算
    標準。又刑法第41條第2 項，修正前規定：「併合處罰之數
    罪，均有前項情形，其應執行之刑逾六個者，亦同」；修正
    為「前項規定於數罪併罰，其應執行之刑未逾六月者，亦適
    用之」，比較結果，修正前規定較有利於行為人，依刑法第
    2 條第1 項前段，仍應依修正前刑法41條第2 項規定，就數
    罪併罰所宣告分別符合得易科罰金之刑，所為定其應執行之
    刑，為易科罰金之宣告，較有利於被告。
  (四)按刑法62條前段自首之規定，於94年1 月7 日曾修正公布，
  　並自95年7 月1 日施行。修正前刑法第62條規定：「對於未
    發覺之罪自首而受裁判者，減輕其刑。但有特別規定者，依
    其規定」，修正後則規定：「對於未發覺之罪自首而受裁判
    者，得減輕其刑。但有特別規定者，依其規定」，亦即對於
    未發覺之罪自首而受裁判，修正後刑法第62條將原規定之「
    必減」修正為「得減」，雖性質上屬刑法裁量之事項，惟既
    影響行為人之刑罰法律效果, 應屬法律變更之範疇，而有刑
    法第2 條第1 項之適用，經比較新舊法，以舊法規定「必減
    」對行為人較為有利，故應適用舊法即修正前刑法第62條前
    段規定減輕其刑。
  (五)綜此，依整體比較之結果，被告如附表所示編號1.之犯行，
    依修正後刑法第2 條第1 項前段之規定，適用行為時之舊法
    處斷。
四、按刑法第321 條第1 項第2 款所謂安全設備，係指依社會通
    常觀念足認為防盜之設備而言（最高法院55年台上字第547
    號判例參照）。本件如附表所示編號1.、4.至10.之鐵窗，依
    社會通常觀念，應具有防止竊盜作用而屬安全設備；次按活
    動扳手甚為堅硬、銳利，足以傷害人之身體，客觀上具有殺
    傷力，自係兇器之一種。故核被告所為，係各犯如附表所示
    罪名欄之罪。又被告前於89年間，因竊盜案件，經本院以89
    年度易字第3089號判處有期徒刑1 年6 月，並於89年11月30
    日確定，而於91年3 月4 日縮刑期滿執行完畢，有臺灣高等
    法院被告前案紀錄表1 件附卷可稽，其於5 年內，故意再犯
    本件最重本刑為有期徒刑以上之罪，為累犯，如附表所示編
    號1.所示之罪應依修正前刑法第第47條加重其刑；其餘如附
    表所示編號2.至10.應依刑法第47條第1 項加重其刑。被告在
    其行未被有偵查犯罪職權之機關或公務員發覺前即主動向臺
    北縣政府警察局新莊分局偵查隊員警張弘學自首，業據該員
    警於被告之警詢筆錄中記載：「（問：你於96年1 月27日因
    竊盜案件為本分局中平派出所當場查獲，現今本分局偵查隊
    以查贓系統查詢後，有數筆典當資料，經警方詢問後，由你
    本人自行向警方坦承曾在95年間，有涉嫌數起竊盜案件，經
    由你自行以紙、筆（書面）關出當時犯罪時間、地點，並經
    由你本人簽名捺印，以上是否屬實無誤？）正確無誤」等語
    甚明，有該警詢筆錄1 件附卷可稽（見96年偵字第5409號偵
    查卷偵查卷第7 頁），復有被告具名之自白書1 紙在卷足參
    ，是被告如附表所示之罪，均應依刑法第62條之規定減輕其
    刑。審酌被告有犯罪前科，已如前述，竟不知悔悟，仍不循
    正當途徑獲取財物，僅因貪慾即犯本件犯行，恣意侵害被害
    人之財產權，次數多達10次，惟念其坦認犯行，態度非差等
    一切情狀，爰量處如主文所示之刑。至上開被告所有供其犯
    罪所用之活動扳手未經扣案，又非違禁物品，為免日後執行
    困難，爰不予宣告沒收，附此敘明。又中華民國九十六年罪
    犯減刑條例業經立法院制定，並業經總統於96年7 月4 日公
    布，自96年7 月16日起生效，本件被告雖於偵查中經通緝始
    緝獲到案，惟其係於上開減刑條例施行前即已通緝並經緝獲
    到案，仍應有上開減刑條例之適用（最高法院81年度台非字
    第12號判決同此見解），本件犯罪時間係在96年4 月24日以
    前，合於上開減刑條例第2 條第1 項第3 款之規定，且非同
    條例第3 條所定不得減刑之罪，是併依上開減刑條例規定減
    其2 分之1 之刑，並定其應執行之刑，及依修正前刑法第41
    條第1 項前段之規定（經比較新舊法後，認依修正前刑法第
    41條第1 項前段較有利於被告）諭知易科罰金之折算標準。
據上論斷，應依刑事訴訟法第273 條之1 第1 項、第299 條第1
項前段，刑法第2 條第1 項前段、第320 條第1 項、第321 條第
1 項第1 款、第2 款、第3 款、第41條第1 項前段、第47條第1
項、修正前刑法第41條第1 項前段、第2 項、第47條、第62條、
第51條第5 款，刑法施行法第1 條之1 ，修正前罰金罰鍰提高標
準條例第2 條，現行法規所定貨幣單位折算新臺幣條例第2 條，
中華民國九十六年罪犯減刑條例第2 條第1 項第3 款、第7 條、
第9 條，判決如主文。
本案經檢察官顏世翠到庭執行職務。
中　　華　　民　　國　　96　　年　　12　　月　　28　　日
                  刑事第十三庭  法　官  李麗珠
上列正本證明與原本無異。
如不服本判決，應於送達後十日內敘明上訴理由，向本院提出上
訴狀
                                書記官  林政良
中　　華　　民　　國　　96　　年　　12　　月　　28　　日
附錄本案論罪科刑法條全文：
刑法第321條：
犯竊盜罪而有左列情形之一者，處6 月以上、5 年以下有期徒刑
：
一  於夜間侵入住宅或有人居住之建築物、船艦或隱匿其內而犯
    之者。
二  毀越門扇、牆垣或其他安全設備而犯之者。
三  攜帶兇器而犯之者。
四  結夥三人以上而犯之者。
五  乘火災、水災或其他災害之際而犯之者。
六  在車站或埠頭而犯之者。
前項之未遂犯罰之。
附表：
┌──┬────┬────┬───────┬─────┬────┬──────┐
│編號│犯罪時間│犯罪地點│行為態樣、被害│證　　據　│罪　　名│宣告罪、刑  │
│    │（民國）│        │人及所得財物  │          │        │            │
├──┼────┼────┼───────┼─────┼────┼──────┤
│1.  │95年6月 │臺北縣板│持其所有客觀上│1.證人即被│刑法第32│乙○○攜帶兇│
│    │某日    │橋市民生│具有危險性，足│害人丙○○│1 條第1 │器毀越安全設│
│    │        │路3 段28│供兇器使用之活│於警詢中之│項第2 款│備竊盜，累犯│
│    │        │1 巷7號 │動扳手破壞陳仕│指述（見96│、第3 款│，處有期徒刑│
│    │        │        │芳上開住處鐵窗│年度偵字第│之攜帶兇│壹年。減為有│
│    │        │        │後，侵入屋內，│5409號偵查│器、毀越│期徒刑陸月，│
│    │        │        │竊取護照1 本、│卷第11頁）│安全設備│如易科罰金，│
│    │        │        │現金新臺幣（下│；        │竊盜罪。│以銀元佰元│
│    │        │        │同）20,000元，│          │        │即新臺幣玖佰│
│    │        │        │得手後逃逸    │          │        │元折算壹日。│
├──┼────┼────┼───────┼─────┼────┼──────┤
│2.  │95年7月2│臺北縣新│利用甲○○上開│1.證人即被│刑法第32│乙○○竊盜，│
│    │3日下午 │莊市復興│住處後門未上鎖│害人甲○○│0條第1項│累犯，處有期│
│    │某時    │路191號 │之機會，侵入屋│於警詢中之│之竊盜罪│徒刑肆月，如│
│    │        │1樓     │內，竊取現金10│指述（見上│。      │易科罰金以新│
│    │        │        │萬餘元、項鍊3 │開偵查卷第│        │臺幣壹仟元折│
│    │        │        │條、戒指數只、│12頁至第13│        │算壹日。減為│
│    │        │        │玉佩墜子3 個、│頁）；    │        │有期徒刑貳月│
│    │        │        │護照2 本、臺胞│          │        │，如易科罰金│
│    │        │        │證1 本，得手後│          │        │，以新臺幣壹│
│    │        │        │逃逸          │          │        │仟元折算壹日│
│    │        │        │              │          │        │。          │
├──┼────┼────┼───────┼─────┼────┼──────┤
│3.  │95年8月 │臺北縣板│利用吳永賓上開│1.證人即被│刑法第32│乙○○竊盜，│
│    │某日    │橋市吳鳳│住處房門未上鎖│害人吳永賓│0條第1項│累犯，處有期│
│    │        │路50巷15│之機會，侵入房│於警詢中之│之竊盜罪│徒刑肆月，如│
│    │        │號之3頂 │內，竊取現金1 │指述（見上│。      │易科罰金，以│
│    │        │樓      │萬元，得手後逃│開偵查卷第│        │新臺幣壹仟元│
│    │        │        │逸            │14頁至第15│        │折算壹日。減│
│    │        │        │              │頁）；    │        │為有期徒刑貳│
│    │        │        │              │          │        │月，如易科罰│
│    │        │        │              │          │        │金，以新臺幣│
│    │        │        │              │          │        │壹仟元折算壹│
│    │        │        │              │          │        │日。        │
├──┼────┼────┼───────┼─────┼────┼──────┤
│4.  │95年8月2│臺北縣板│持其所有客觀上│1.證人即被│刑法第32│乙○○攜帶兇│
│    │1日晚上 │橋市光武│具有危險性，足│害人陳錫炤│1條第1項│器毀越安全設│
│    │某時    │街110巷 │供兇器使用之活│於警詢中之│第1 款、│備於夜間侵入│
│    │        │10弄10號│動扳手破壞陳錫│指述（見上│第2款、 │住宅竊盜，累│
│    │        │        │炤上開住處鐵窗│開偵查卷第│第3 款之│犯，處有期徒│
│    │        │        │後，侵入屋內，│16頁至第17│攜帶兇器│刑壹年。減為│
│    │        │        │竊取現金3 萬元│頁）；    │毀越安全│有期徒刑陸月│
│    │        │        │及金飾1 批，得│          │設備於夜│。如易科罰金│
│    │        │        │手逃逸        │          │間侵入住│，以新臺幣壹│
│    │        │        │              │          │宅竊盜罪│仟元折算壹日│
│    │        │        │              │          │。      │。          │
├──┼────┼────┼───────┼─────┼────┼──────┤
│5.  │95年10月│臺北縣板│持其所有客觀上│1.證人即被│刑法第32│乙○○攜帶兇│
│    │18日下午│橋市四維│具有危險性，足│害人顏國淵│1條第1項│器毀越安全設│
│    │2時     │路289巷 │供兇器使用之活│於警詢中之│第2 款、│備竊盜，累犯│
│    │        │43號    │動扳手破壞顏國│指述（見上│第3 款之│，處有期徒刑│
│    │        │        │淵上開住處廁所│開偵查卷第│攜帶兇器│壹年。減為有│
│    │        │        │上方鐵窗後，侵│19 頁 至第│毀越安全│期徒刑陸月。│
│    │        │        │入屋內，竊取現│20 頁） ；│設備竊盜│如易科罰金，│
│    │        │        │金3000元及金飾│          │罪。    │以新臺幣壹仟│
│    │        │        │1批 ，得手後逸│          │        │元折算壹日。│
├──┼────┼────┼───────┼─────┼────┼──────┤
│6.  │95年10月│臺北縣板│持其所有客觀上│同編號4.  │刑法第32│乙○○攜帶兇│
│    │23日下午│橋市光武│具有危險性，足│          │1條第1項│器毀越安全設│
│    │4時     │街110巷 │供兇器使用之活│          │第2 款、│備竊盜，累犯│
│    │        │10弄10號│動扳手破壞陳錫│          │第3 款之│，處有期徒刑│
│    │        │        │炤上開住處鐵窗│          │攜帶兇器│壹年。減為有│
│    │        │        │後，侵入屋內，│          │毀越安全│期徒刑陸月，│
│    │        │        │竊取現金500 元│          │設備竊盜│如易科罰金，│
│    │        │        │，得手後逃逸  │          │罪。    │以新臺幣壹仟│
│    │        │        │              │          │        │元折算壹日。│
├──┼────┼────┼───────┼─────┼────┼──────┤
│7.  │95年8至 │臺北縣板│持其所有客觀上│1.證人即被│刑法第32│乙○○攜帶兇│
│    │10月間某│橋市文化│具有危險性，足│害人楊長根│1條第1項│器毀越安全設│
│    │日下午3 │路2段225│供兇器使用之活│於警詢中之│第2款、 │備竊盜，累犯│
│    │時      │巷72弄12│動扳手破壞楊長│指述（見上│第3款之 │，處有期徒刑│
│    │        │號      │根上開住處鐵窗│開偵查卷第│攜帶兇器│壹年。減為有│
│    │        │        │後，侵入屋內，│21頁至第22│毀壞安全│期徒刑陸月，│
│    │        │        │竊取現金2000元│頁）；    │設備竊盜│如易科罰金，│
│    │        │        │及金戒指1個， │          │罪。    │以新臺幣壹仟│
│    │        │        │得手逃逸      │          │        │元折算壹日。│
├──┼────┼────┼───────┼─────┼────┼──────┤
│8.  │95年11月│臺北縣板│持其所有客觀上│1.證人即被│刑法第32│乙○○攜帶兇│
│    │10日某時│橋市長江│具有危險性，足│害人甘必光│1條第1項│器毀越安全設│
│    │許      │路1段106│供兇器使用之活│於警詢中之│第2款、 │備竊盜，累犯│
│    │        │巷12弄10│動扳手破壞甘必│指述（見上│第3款之 │，處有期徒刑│
│    │        │號1 樓  │光上開住處後方│開偵查卷第│攜帶兇器│壹年。減為有│
│    │        │        │鐵窗後，侵入屋│23頁至第25│毀越安全│期徒刑陸月，│
│    │        │        │內，竊取現金3 │頁）；    │設備竊盜│如易科罰金，│
│    │        │        │萬元，得手後逃│          │罪。    │以新臺幣壹仟│
│    │        │        │逸            │          │        │元折算壹日。│
├──┼────┼────┼───────┼─────┼────┼──────┤
│9.  │95年11月│臺北縣新│持其所有客觀上│1.證人即被│刑法第32│乙○○攜帶兇│
│    │間某日  │莊市中和│具有危險性，足│害人陳世文│1條第1項│器毀壞安全設│
│    │        │街43號1 │供兇器使用之活│於警詢中之│第2款、 │備竊盜，累犯│
│    │        │樓      │動扳手破壞陳世│指述（見上│第3款之 │，處有期徒刑│
│    │        │        │文上開住處後方│開偵查卷第│攜帶兇器│壹年。減為有│
│    │        │        │鐵窗後，侵入屋│27頁）；  │毀越安全│期徒刑陸月，│
│    │        │        │內，竊取金項鍊│          │設備竊盜│如易科罰金，│
│    │        │        │1條 ，得手後逃│          │罪。    │以新臺幣壹仟│
│    │        │        │逸            │          │        │元折算壹日。│
├──┼────┼────┼───────┼─────┼────┼──────┤
│10.  │95年12月│臺北縣板│持其所有客觀上│1.證人即被│刑法第32│乙○○攜帶兇│
│    │某日下午│橋市長江│具有危險性，足│害人陳建豪│1條第1項│器毀越安全設│
│    │        │路1段106│供兇器使用之活│於警詢中之│第2款、 │備竊盜，累犯│
│    │        │巷2弄2號│動扳手破壞陳建│指述（見上│第3款之 │，處有期徒刑│
│    │        │        │豪上開住處後方│開偵查卷第│攜帶兇器│壹年。減為有│
│    │        │        │鐵窗後，侵入屋│29頁至第30│毀越安全│期徒刑陸月，│
│    │        │        │內，竊取現金15│頁）；    │設備竊盜│如易科罰金，│
│    │        │        │，000 元及金飾│          │罪。    │以新臺幣壹仟│
│    │        │        │7 兩，得手後逃│          │        │元折算壹日。│
│    │        │        │逸            │          │        │            │
└──┴────┴────┴───────┴─────┴────┴──────┘
